臺灣高等法院刑事判決　　　　　　　　　　　　　九十三年度上易字第一八九０號
　　上　訴　人
　　即　被　告　甲○○
右上訴人因傷害案件，不服臺灣士林地方法院九十三年度易字第二五四號，中華民國
九十三年八月十三日第一審判決（起訴案號：臺灣士林地方法院檢察署九十三年度偵
字第四九四號），提起上訴，本院判決如左：
    主  文
上訴駁回。
甲○○緩刑貳年。
    事  實
一、甲○○與乙○○係鄰居關係，因房屋漏水產生糾紛，早生嫌隙，於民國（下同）
    九十二年九月九日下午五時許，甲○○見乙○○在臺北市○○路○段一八九巷二
    號公園內與人聊天，即上前以「為何說我父親是外省人？」等語質問乙○○，旋
    基於傷害之犯意，徒手握拳接續毆打乙○○額頭上方、左臉頰、左上唇、胸部等
    部位，乙○○則以雙手前臂阻擋甲○○之毆擊，惟仍不支倒地，並受有頭顏面左
    眼週面頰挫傷併瘀腫五乘三公分、左上唇擦傷約零點五公分、左前胸二點五公分
    直徑瘀傷、右前臂五乘三公分瘀傷、左前臂一乘零點二公分擦傷之傷害。
二、案經被害人乙○○訴由臺北市政府警察局內湖分局報請臺灣士林地方法院檢察署
    檢察官偵查起訴。
    理  由
一、訊據被告甲○○矢口否認有何傷害乙○○之犯行，辯稱：伊在當日經過臺北市○
    ○路○段一八九巷二號公園內，乙○○坐在步道旁邊花台與人聊天，乙○○即起
    身與伊面對面站著，並先用兩手推伊胸部及靠近左手上臂之地方兩下，導致伊整
    個人跌入公園花圃，伊小腿因而擦撞到花台之磨石子，造成右側小腿受傷，後伊
    欲起身時，乙○○即從地上拾起約巴掌大之石頭砸伊胸前，伊轉身就跑，並邊跑
    邊回頭看，乙○○則緊追在後，並邊跑邊撿石頭砸伊，追了至少有一、二百公尺
    遠，乙○○撿來砸伊之石頭，每顆都約有二十幾公分，伊只有被乙○○撿拾之第
    一顆石頭砸到胸前，其他都被伊閃過，伊不知為何乙○○身上有受傷，伊沒有還
    手，只有擋而已云云。
二、惟查：
（一）被告甲○○如何於前揭時、地以「為何說我父親是外省人」等語質問告訴人乙
      ○○，進而以徒手接續毆擊乙○○之額頭上方、左臉頰、左上唇、胸部，乙○
      ○並以雙臂抵擋被告之毆擊等情，迭據告訴人乙○○於警訊、偵審中指訴綦詳
      。又告訴人於九十二年九月九日前往財團法人國泰綜合醫院內湖分院（以下簡
      稱：國泰醫院）就醫，並於九十二年九月十五日回診，據該院開具之診斷證明
      書分別記載其傷情係「頭顱面、前胸、雙臂多數瘀傷，包含：左臉頰五乘三公
      分瘀傷、左上唇約零點五公分擦傷、左前胸二點五公分直徑瘀傷、右前臂五乘
      三公分瘀傷、左前臂一乘零點二公分擦傷」、「頭部左眼週面頰挫傷併瘀腫五
      乘三公分、左上唇擦傷約零點五公分、左前胸挫傷併瘀腫四乘三公分」等情，
      有診斷證明書二紙在卷可稽（見偵查卷第十九頁、第二十頁），核與告訴人指
      訴之情節一致，足見告訴人之指訴與客觀事證相符。
（二）被告雖以前詞辯稱伊均未出手毆打告訴人，反而遭告訴人扔擲石頭受傷，伊只
      有抵擋及逃跑退讓等語，並提出三軍總醫院附設民眾診療服務處（以下稱：三
      軍總醫院）九十二年九月九日出具之診斷證明書一紙，載明當日就診之傷情（
      前胸部鈍傷一處，約二十乘二十公分、右側小腿挫擦傷一處，約二乘二公分、
      右食指扭傷）為佐。然查：
　  (一)告訴人之傷勢情形，包括頭顏面、左前胸、左右前臂等處，其中與人之　外貌
      攸關之頭顏面部位，更於左眼週面頰受有挫傷併瘀腫五乘三公分，以及左上唇
      擦傷約零點五公分之傷勢，其傷勢情形並非單純；再告訴人於原審審理時，詳
      細指訴被告毆打伊之經過，所受傷勢互核又與其指訴被告傷害伊之過程相符，
      是可排除告訴人之傷勢係自殘造成。
　　(二)再查，被告固亦提出三軍總醫院九十二年九月九日出具之診斷證明書一件，證
      明伊當日亦受有右側食指扭傷等情，並指稱伊前胸約二十乘二十公分之鈍傷係
      告訴人持如附於原審九十三年度士簡字第二五六號第十一頁、第二十頁照片所
      示巴掌大之石頭砸伊胸部所造成云云，惟經原審就被告前往三軍總醫院急診以
      及當日被告胸部之傷勢情形、成因函查三軍總醫院結果，略以：「吳員來院時
      ，呈現大面積胸前紅腫，並無瘀傷情況，任何撞擊力道均有可能，該員主訴係
      與鄰居細故，遭拳頭和石頭毆打」等語，有該院九十三年七月六日集逵字第０
      九三００一三九二七號函在卷可稽。經查，原審九十三年度士簡字第二五六號
      卷第十一頁、第二十頁所示之石塊均呈不規則狀，依被告之指訴，該等大石塊
      除造成伊胸部受傷之外，甚且還因告訴人之丟擲，毀損停放路旁之車輛，則倘
      告訴人確以如此之重量、外型呈不規則狀，且足致汽車鋼板受損之石塊正面砸
      擊被告之胸部，如何可能僅造成二十乘二十公分之平整之大面積表皮紅腫情形
      ，卻無任何因石塊突出部位所造成之較為深刻之瘀傷、裂傷？被告所指此節已
      難置信。再查，被告於原審九十三年六月十八日審理時陳稱：當時伊要倒垃圾
      時，在臺北市○○路○段一八九巷二號公園內遇到告訴人坐在步道旁邊花台與
      人聊天，告訴人即起身與伊面對面，告訴人先出手推伊胸部及手臂二次，告訴
      人推伊時，伊完全沒有還手或與告訴人拉扯；伊小腿之傷勢是伊被推到花圃所
      造成，告訴人見狀就衝過來要打伊，伊一直退一直跑，告訴人即從地上撿大石
      頭一直丟伊，當告訴人撿石頭丟伊時，伊還是退讓，邊退邊跑，有時回頭注意
      看告訴人之動作，故遭告訴人以石頭砸到正面，伊側轉身時沒有被石頭砸到，
      背面也沒有被石頭砸到；告訴人也有揮拳攻擊，當告訴人揮拳時，伊也有把手
      舉起來擋一下，告訴人有打到伊左手手腕云云（見原審卷第三十七頁）；惟於
      原審九十三年八月六日審理時又改稱：當時係告訴人與伊面對面站著，告訴人
      用兩手推伊胸部及靠近左手上臂之處，伊往後退致跌坐在地上，伊小腿擦撞到
      公園花台之磨石子，造成腿部受傷，斯時伊整個人被告訴人推倒，伊一起身，
      告訴人即拿石頭砸伊前胸，伊轉身逃跑，邊跑邊回頭看，告訴人一面追伊，一
      面撿石頭砸伊，追了至少一、二百公尺左右云云（見原審卷第七十二頁）。則
      被告就告訴人如何以石頭砸伊而造成伊受傷之情節，先後供述不一，且與客觀
      事證不符，已難做為認定告訴人亦有攻擊被告之論證，而告訴人被訴傷害被告
      之犯行，亦經原審判處告訴人無罪確定，益證被告所辯並非實情。
  　(三)綜上所述，被告所辯伊並未出手，只是閃避告訴人之攻擊云云，要屬卸責之詞
      ，委無可採，本件事證明確，被告之犯行洵堪認定，應依法論科。
三、核被告所為，係犯刑法第二百七十七條第一項之普通傷害罪。被告數個傷害之行
    為，均時間緊接，地點相同，侵害之法益同一，各行為之獨立性薄弱，依一般社
    會觀念難以強行區隔，在刑法評價上，應將其數個舉動視為傷害接續性一行為，
    合為包括一罪，而屬傷害之接續犯。
四、原審認被告罪證明確，因而依刑法第二百七十七條第一項、第四十一條第一項，
    罰金罰鍰提高標準條例第一條前段、第二條之規定，並爰審酌被告素無犯罪之前
    科紀錄，有本院被告全國前案紀錄表一紙在卷可稽，素行尚佳、及其智識程度，
    其因與告訴人素有嫌隙，竟即出手傷人之犯罪動機、及所受刺激，其傷害犯行造
    成告訴人所受傷勢之情形，犯罪後猶飾詞圖卸毫無悔意等一切情狀，量處被告有
    期徒刑三月，並諭知易科罰金之折算標準。其認事用法，並無違誤，量刑亦稱妥
    適，被告上訴意旨，仍執前詞否認犯罪，並指摘原判決不當，並無理由，應駁回
    之。
五、又被告前未曾受有期徒刑以上刑之宣告，已如前述，且其於原審判決後，已與告
    訴人達成和解，並賠償告訴人之損害，告訴人亦表示不再追訴被告等情，有和解
    書及刑事撤回告訴狀各一紙在卷可憑（見本院卷第二十二頁、第二十三頁），被
    告經此教訓，應知警惕而無再犯之虞，本院因認其刑之宣告以暫不執行為適當，
    爰予以宣告緩刑二年，以啟自新。
據上論斷，應依刑事訴訟法第三百六十八條，刑法第七十四條第一款，判決如主文。
本案經檢察官曾忠己到庭執行職務。
中　　　華　　　民　　　國　　九十三　　年　　 十二 　　月　　 十五 　　日
                              臺灣高等法院刑事第十六庭
                                  審判長法  官  許  增  男
                                        法  官  周  煙  平
                                        法  官  謝  靜  恒
右正本證明與原本無異。
不得上訴。
                                        書記官  魏  淑  娟
中　　　華　　　民　　　國　　九十三　　年　　 十二 　　月　　 十五 　　日
附錄：本案論罪科刑法條全文
刑法第二百七十七條第一項
傷害人之身體或健康者，處三年以下有期徒刑、拘役或一千元以下罰金。
